【裁判字號】    97,易,228
【裁判日期】    970605
【裁判案由】    竊盜
【裁判全文】
臺灣屏東地方法院刑事判決               97年度易字第228號
公  訴  人  臺灣屏東地方法院檢察署檢察官
被      告  甲○○
                    （現於臺灣屏東監獄另案執行中）
上列被告因竊盜案件，經檢察官提起公訴（96年度偵字第1521號
），本院判決如下：
    主  文
甲○○共同竊盜，累犯，處有期徒刑捌月，減為有期徒刑肆月，
如易科罰金，以新臺幣壹仟元折算壹日。
    犯  罪  事  實
一、甲○○前於民國89年間因偽造文書案件，經臺灣高雄地方法
    院以91年度易字第465 號判決判處有期徒刑3 月確定，而於
    92年3 月15日執行完畢；又於91年間因違反毒品危害防制條
    例案件，經臺灣高雄地方法院以92年度訴字第239 號判決判
    處有期徒刑7 月確定，嗣於93年12月8 日執行完畢。
二、甲○○與真實姓名不詳之成年男子，共同基於意圖為自己不
    法所有之犯意聯絡，於95年12月19日（起訴書誤載為9 日，
    應予更正）9 時許，由甲○○騎乘其母親林黃玉妹所有之車
    牌號碼OVE-958 號重型機車（下稱系爭機車）搭載該真實姓
    名不詳之成年男子，在乙○○位於屏東縣里港鄉○○村○○
    路1-20號之住處前，由該真實姓名不詳之成年男子下手竊取
    乙○○所有、置於上址住處前之香爐1 個，得手後共同騎乘
    系爭機車欲離去時，因遭乙○○發現，該真實姓名不詳之成
    年男子乃將竊得之香爐丟下，與甲○○共同騎乘系爭機車逃
    離現場，嗣經乙○○駕車自後追趕至里港鄉○○村○○路附
    近時，甲○○與該真實姓名不詳之成年男子乃棄車逃逸。嗣
    經乙○○報警處理後，為警依系爭機車車籍資料循線查獲。
三、案經屏東縣警察局里港分局報告臺灣屏東地方法院檢察署檢
    察官偵查起訴。
    理  由
一、按被告以外之人於審判外之言詞或書面陳述，除法律有規定
    者外，不得作為證據，刑事訴訟法第159 條第1 項固定有明
    文。惟被告以外之人於審判外之陳述，雖不符同法第159 條
    1 至之4 之規定，而經當事人於審判程序同意作為證據，法
    院審酌該言詞陳述或書面陳述作成時之情況，認為適當者，
    亦得為證據。又當事人、代理人或辯護人於法院調查證據時
    ，知有第159 條第1 項不得為證據之情形，而未於言詞辯論
    終結前聲明異議者，視為有前項之同意，同法第159 條之5
    亦定有明文。查本案證人乙○○、林黃玉妹於警詢時之證述
    ，及里港分局警員葉至仁之偵查報告、贓物認領保管單、車
    籍作業系統- 查詢認可資料等，均為被告以外之人於審判外
    之（書面）陳述而屬傳聞證據，公訴人及被告於本院準備程
    序及審判程序中對於上開證人之證述暨其他相關具傳聞性質
    之證據資料之證據能力，均未表示爭執，且迄於言詞辯論終
    結前亦未聲明異議。本院審酌渠等陳述及證據資料作成時之
    情況，核無違法取證或其他瑕疵，認為以之作為證據為適當
    ，上開證人於審判外之陳述及其他相關證據資料，自得做為
    證據。
二、訊據被告甲○○固坦承系爭機車為伊母親所有之事實，惟矢
    口否認有何竊盜犯行，辯稱：系爭機車當時已經壞了，我要
    作案不可能騎該機車，本件案發時該機車被偷了，我沒有該
    機車的鑰匙，該機車鑰匙平常均插在機車上，那段時間，我
    經常跟我大哥做水電云云。惟查：
（一）前揭犯罪事實，業據證人即被害人乙○○於本院審理時結
      證稱：95年12月19日有2 個人偷我家香爐，1 個騎機車，
      後座的1 個人拿香爐，在庭被告就是騎機車的人，我送貨
      回來時看到他們拿著香爐，我要攔他時，就有看到騎機車
      那個人的臉，他們都沒有戴安全帽或口罩，他們把香爐丟
      下，騎機車要跑，我就開車追他們，當時該機車沒有無法
      發動或不能騎的情形，追了約100 公尺，他們騎到田邊，
      就把機車丟在田邊，2 人就一起跑，然後我就守在機車旁
      ，報警等警察到場處理等語明確；其於警詢時亦證稱：2
      名竊嫌都是男孩子，年約30幾歲，騎機車的竊嫌高約170
      公分，身材高瘦、短髮，車號OVE-958 號重型機車就是我
      追捕竊嫌時，竊嫌逃至里港鄉○○路棄車逃離時所留下的
      車子等語甚詳，並有里港分局警員葉至仁之偵查報告、贓
      物認領保管單、車籍作業系統- 查詢認可資料各1 紙、現
      場照片3 幀附卷可稽。
（二）被告雖否認上開竊盜犯行，並以前揭情詞置辯，惟證人即
      被告之母林黃玉妹業於警詢時證稱：我是車號OVE-958 號
      重型機車車主，該機車平日是我及被告在使用，平日停放
      在家中，有上鎖，沒有借給他人使用，95年12月19日上午
      是甲○○使用該機車，他本身也有該機車鑰匙，他從95年
      12月19日後就沒有返家，他平常沒有固定工作，我無法連
      絡上被告等語甚詳，與被告所辯已有不符；且被告雖辯稱
      系爭機車業遭他人竊取云云，惟被告亦於警詢時自承其未
      曾報警申報協尋系爭機車，足認被告所辯，無非事後委卸
      之詞，無足採信。又參以被告自承與證人乙○○素不相識
      ，並無仇怨，證人乙○○當無甘冒偽證重責飾詞誣陷被告
      之理，且本件案發時間乃上午9 時許，當時天色明亮、光
      線充足（見卷附現場照片），而證人乙○○於發現其香爐
      遭竊時，係正面目睹被告容貌，被告當時臉部亦無遮掩，
      是證人乙○○當無誤認之虞，從而，證人乙○○迭於警詢
      及本院審理時明確指證被告即為騎乘系爭機車竊取其香爐
      之人不移，應堪採信。
（三）綜上所述，本件被告犯行，事證明確，堪予認定，應予依
      法論科。
三、核被告所為，係犯刑法第320 條第1 項之竊盜罪。被告與某
    真實姓名不詳之成年男子就上開竊盜之犯行，有行為分擔及
    犯意聯絡，為共同正犯。被告前於89年間因偽造文書案件，
    經臺灣高雄地方法院以91年度易字第465 號判決判處有期徒
    刑3 月確定，而於92年3 月15日執行完畢；又於91年間因違
    反毒品危害防制條例案件，經臺灣高雄地方法院以92年度訴
    字第239 號判決判處有期徒刑7 月確定，嗣於93年12月8 日
    執行完畢，有臺灣高等法院被告前案紀錄表1 份為憑，其於
    有期徒刑執行完畢後，5 年以內故意再犯本件有期徒刑以上
    之罪，為累犯，應依刑法第47條第1 項規定加重其刑。爰審
    酌被告素行不佳，正值青壯，不知以正當工作賺取財物，而
    任意竊取他人之物，惟所竊之物業經被害人取回，考量其犯
    罪目的、手段、所生危害，及犯後未見悔意之態度等一切情
    形，量處如主文所示之刑。
四、末查本件被告之犯罪時間在96年4 月24日以前，所犯刑法第
    320 條第1 項之罪，宣告刑未逾有期徒刑1 年6 月，合於減
    刑條件，爰依中華民國96年罪犯減刑條例第2 條第1 項第3
    款之規定，減其刑期二分之一，併諭知易科罰金之折算標準
    。
據上論斷，應依刑事訴訟法第299 條第1 項前段，刑法第28條、
第320 條第1 項、第47條第1 項、第41條第1 項前段，刑法施行
法第1 條之1 ，中華民國96年罪犯減刑條例第2 條第1 項第3 款
、第7 條、第9 條，判決如主文。
本案經檢察官陳新君到庭執行職務。
中    華    民    國    97    年    6     月    5     日
                       刑事第五庭  法  官  李宜娟
以上正本證明與原本無異。
如不服本判決應於收受本判決送達後10日內向本院提出上訴書狀
，其未敘述上訴理由者，應於上訴期間屆滿後20日內向本院補提
理由書狀（均須按他造當事人之人數附繕本）「切勿逕送上級法
院」
中    華    民    國    97    年    6     月    6     日
                                   書記官  孫秀桃
附錄本判決論罪之法條：
刑法第320條；
意圖為自己不法之所有或第三人不法之所有，而竊取他人之動產
者，為竊盜罪，處5 年以下有期徒刑、拘役或5 百元以下罰金。
意圖為自己或第三人不法之利益，而竊佔他人之不動產者，依前
項之規定處斷。
前2 項之未遂犯罰之。


司法院資訊處製作；財團法人民間司法改革基金會備份。
